臺灣板橋地方法院刑事判決　　　　　　 96年度簡上字第239號
上　訴　人
即　被　告　乙○○
上列上訴人即被告因竊盜案件，不服本院九十五年度簡字第七三
五八號中華民國九十五年十二月二十五日第一審判決（聲請簡易
判決處刑案號：九十五年度偵字第二七一四三號），提起上訴，
本院管轄之第二審合議庭判決如下：
    主  文
上訴駁回。
    事  實
一、乙○○前於民國九十年間因竊盜案件，經臺灣板橋地方法院
    檢察署檢察官認以不起訴處分為適當，而以九十年度偵字第
    一一二五九號為不起訴處分確定在案。猶不思悔改，竟意圖
    為自己不法之所有，於九十五年十一月十九日零時四十五分
    許，在臺北縣五股鄉○○路二０三號之全家便利商店內，趁
    店員甲○○○不注意之際，竊取店內價值新台幣（下同）一
    百二十元之櫻桃凝Ｃ嫩膚乳一瓶，並置於隨身攜帶之背包內
    ，走向收銀台向店員甲○○○詢問該店是否販賣ＢＯＳＳ牌
    香菸後，即趁機走出店外騎乘機車離開現場。詎乙○○另意
    圖為自己不法之所有，於同日上午十時四十八分許，在同路
    一五０號「７─１１」便利商店，趁店員丙○○不注意之際
    ，竊取店內ＤＨＣ天然圓粒磨砂膏一條及ＬＯＲＥＡＬ完美
    吻膚親肌系兩用粉餅一個（合計價值共三百三十八元），並
    置於隨身攜帶之背包內，正欲離開現場時，為店員丙○○發
    現並報警於同日上午十一時十分許在上址查獲乙○○，經警
    當場在乙○○隨身攜帶之背包內，起獲所竊取之ＤＨＣ天然
    圓粒磨砂膏一條及ＬＯＲＥＡＬ完美吻膚親肌兩用粉餅一個
    ，並在乙○○住處起獲上述竊取之櫻桃凝Ｃ嫩膚乳一瓶。
二、案經臺北縣政府警察局蘆洲分局報請臺灣板橋地方法院檢察
    署檢察官偵查後聲請簡易判決處刑。
    理  由
一、訊據上訴人即被告乙○○固坦承於上揭時地有拿取全家便利
    商店內所販售之櫻桃凝Ｃ嫩膚乳以及「７－１１」便利商店
    內所販售之ＤＨＣ天然圓料磨砂膏、ＬＯＲＥＡＬ完美吻膚
    親肌兩用粉餅等物，並均置於攜帶之背包內，未結帳即離開
    商店等事實不諱，惟矢口否認有何竊盜犯行，辯稱：伊精神
    狀況不好，當時是忘記結帳，並不是故意要偷上開商品云云
    。經查：
(一)被告在上開便利商店竊取商品之犯罪事實，業據證人即店員
    甲○○○、丙○○於警詢指證明確（上述證人於警詢之陳述
    固係審判外之言詞陳述，惟被告於本院審理中就上開供述證
    據方法之證據能力陳明沒有意見等語，且被告迄於本院言詞
    辯論程序終結前，未就證據能力部分聲明異議，本院審酌上
    開告證人警詢陳述作成情況，並無不當情形，依刑事訴訟法
    第一百五十九條之五規定，上述證人於警詢中之陳述具有證
    據能力），並有贓物認領保管單二紙、監視錄影光碟片、監
    視錄影翻拍照片及查獲贓物現場照片共八幀在卷可憑。
(二)被告雖否認上開竊盜犯行，並以前詞置辯。惟查，證人孫家
    豪於警詢時指稱：當時被告進來買東西，伊有親眼看到被告
    拿取東西放進其所背之背包內，然後其又故意買其他東西至
    收銀檯問伊有無販賣ＢＯＳＳ香菸，伊說沒有，之後被告就
    走出店家等語；又證人丙○○於警詢時亦指稱：當時被告進
    入店家，直接往化妝品區走去，然後就把磨砂膏及粉餅放進
    其所背之背包裡面，繼續至飲料區拿一瓶飲料至櫃檯，並要
    買一包菸，結帳後就逕行離開等語。足認被告於拿取上述商
    品之同時，尚知購買其他商品持至上開商店收銀檯結帳，以
    分散店員之注意力，衡情被告當時知悉其就上述嫩膚乳、磨
    砂膏及粉餅等物尚未結帳，則被告明知未結帳之情形下，其
    拿取上開商品置於攜帶之背包內，且未結帳即離開商店，其
    顯有竊取上開商品之不法所有意圖。又徵之被告上開行竊過
    程，復參酌其於警詢、偵查中就警察或檢察官之偵訊問題均
    能清楚記憶並具體回答等情，衡情被告於本件案發時之自由
    意思決定能力與常人無異，並未達精神耗弱或心神喪失之程
    度，被告雖提出聯安診所於九十五年十二月十二日出具記載
    其罹患焦慮症、身心症之診斷證明書，尚難據為其有利之認
    定。被告空言辯稱：伊當時精神狀況不好，忘記結帳，不是
    故意要偷云云，應屬事後卸責之詞，不足採信。本案事證明
    確，被告竊盜犯行洵堪認定。
二、查被告乙○○於上開時間在全家便利商店、「７－１１」便
    利商店竊取商品，核其所為，均係犯刑法第三百二十條第一
    項之竊盜罪。又被告二次竊盜犯行，時間差距將近十小時，
    且行竊地點不同，顯見其犯意各別，應予分論併罰。
三、原審以被告竊盜犯行明確，依刑事訴訟法第四百四十九條第
　　一項前段、第三項、第四百五十四條第二項，刑法第三百二
    十條第一項、第四十一條第一項前段、第五十一條第六款，
    刑法施行法第一條之一第一項、第二項前段，並審酌被告前
    於九十年間因竊取百貨行內所販售之粉餅、來電顯示器等商
    品，經檢察官參酌刑法第五十七條所列事項，認以不起訴處
    分為適當，竟猶不知悔悟，以相同手法違犯本案罪行，及其
    犯罪動機、目的、手段、所竊財物之價值以及犯罪後雖否認
    犯行，惟已向被害人丙○○、甲○○○道歉、和解等一切情
    狀，分別判處拘役四十日、四十日，應執行拘役八十日，並
    諭知易科罰金之折算標準，其認事用法均無不合，量刑亦屬
    妥適。上訴人即被告乙○○猶執前詞，空言否認竊取上開商
    品之犯行，並指摘原判決量刑過重云云，惟被告確有上開竊
    盜犯行，業如前述，被告猶執陳詞上訴否認竊盜犯行，核無
    理由，且按關於刑之量定，係實體法上賦予法院得為自由裁
    量之事項，倘其未有逾越法律所規定之範圍，或濫用其權限
    ，即不得任意指摘為違法，被告雖就原審法院適法範圍裁量
    權之行使為爭執，惟原審量定刑期，已審酌被告犯罪之一切
    情狀，並無失出，是被告稱原審量刑過重云云，亦無理由。
    綜上所述，被告上訴指其無竊盜犯行及原判決量刑過重云云
    ，均無理由，應予駁回。
據上論斷，應依刑事訴訟法第四百五十五條之一第一項、第三項
、第三百六十八條，判決如主文。
本案經檢察官黃怡華到庭執行職務。
中　　華　　民　　國　　96　　年　　5 　　月　　31　　日
                  刑事第十六庭  審判長法　官 白光華
                                      法　官 曾淑娟
                                      法　官 楊志雄
以上正本證明與原本無異
本件不得上訴
                                      書記官 陳春銘
中　　華　　民　　國　　96　　年　　5 　　月　　31　　日
附錄本案論罪科刑法條全文：
刑法第320條
意圖為自己或第三人不法之所有，而竊取他人之動產者，為竊盜
罪，處5 年以下有期徒刑、拘役或5 百元以下罰金。
意圖為自己或第三人不法之利益，而竊佔他人之不動產者，依前
項之規定處斷。
前二項之未遂犯罰之。
